【裁判字號】    95,聲,1095
【裁判日期】    950907
【裁判案由】    返還提存物
【裁判全文】
臺灣桃園地方法院民事裁定              95年度聲字第1095號
聲  請  人  技威精機股份有限公司
法定代理人  丙○○○
相  對  人  甲○○
            乙○○
上列聲請人聲請返還提存物事件，本院裁定如下：
    主  文
本院八十七年度存字第二九四二號擔保提存事件，聲請人所提存
之擔保金新台幣壹佰萬元，就相對人甲○○部分，准予返還。
聲請人其餘聲請駁回。
    理  由
一、按供擔保人證明受擔保利益人同意返還者，法院應依供擔保
    人之聲請，以裁定命返還其提存物，民事訴訟法第104 條第
    1 項第2 款定有明文。前開規定，於其他依法令供訴訟上之
    擔保者，準用之，並為同法第106條所明定。
二、本件聲請意旨略以：聲請人與相對人間假扣押事件，聲請人
    前依本院87年度全八字第3383號民事裁定為擔保假扣押執行
    ，曾提供新台幣100 萬元為擔保金，並以本院87年度存字第
    2942號擔保提存事件提存後，經本院以87年度執全字第2505
    號假扣押強制執行事件受理，並就相對人所有財產為假扣押
    執行在案。茲因聲請人取得相對人出具之同意書及印鑑證明
    ，相對人即受擔保利益人同意聲請人領回上開擔保金，爰聲
    請發還本件擔保金等語。
三、經查聲請人上開聲請，就相對人甲○○部分，業據其提出本
    院87年度全八字第3383號民事裁定、相對人甲○○之同意書
    及桃園縣中壢市戶政事務所印鑑證明各1 件為證，並經本院
    依職權調閱本院87年度全字第3383號假扣押裁定、87年度執
    全字第2505號假扣押執行、87年度存字第2942號擔保提存事
    件卷宗，核閱無訛。是本件聲請人聲請返還上開擔保金，就
    相對人甲○○部分，核無不合，應予准許。
四、另查聲請人主張相對人乙○○亦同意其取回上開擔保金，並
    提出以乙○○名義出具之同意書1 件為證。惟查該同意書僅
    以打字方式書寫乙○○之姓名並蓋用其印章，惟未載明其居
    住地址及身分證字號，聲請人亦未提出乙○○之印鑑證明為
    證，是上開同意書是否經乙○○本人同意或由其本人所出具
    ，顯有疑義。經本院通知聲請人於函到5 日內補正乙○○出
    具同意聲請人取回上開擔保金之同意書及其印鑑證明，聲請
    人於95年8 月3 日收受上開通知後，不僅未依期補正，且陳
    稱因其找不到乙○○本人，無法取得其印鑑證明等語，此有
    本院送達證書、電話紀錄各1 件在卷（參本院卷第11頁、第
    15頁）可稽。足認聲請人指稱乙○○業已同意其取回上開擔
    保金，並無可採。此外，聲請人既未證明乙○○確同意其取
    回上開擔保金，是聲請人本件聲請就相對人乙○○部分，自
    無理由，其此部分聲請應予駁回。
五、依民事訴訟法第106條、第104條第1項第2款，裁定如主文。
中    華    民    國    95    年    9     月    7     日
                  民事第一庭  法  官  陳勇松
以上正本係照原本作成。
如對本裁定抗告須於裁定送達後10日內向本院提出抗告狀，並應
繳納抗告裁判費新台幣1,000 元。
中    華    民    國    95    年    9     月    7     日
                              書記官  蔡佳玲


司法院資訊處製作；財團法人民間司法改革基金會備份。
